【裁判字號】    97,簡上,32
【裁判日期】    970131
【裁判案由】    傷害
【裁判全文】
臺灣桃園地方法院刑事判決              97年度簡上字第32號
上  訴  人  台灣桃園地方法院檢察署檢察官
被      告  乙○○
                    34號2樓
上列上訴人因被告傷害案件，不服本院中華民國96年11月28日96
年度桃簡字第2785號刑事簡易判決（聲請簡易判決處刑案號：96
年度偵字第17271 號），提起上訴，本院管轄之第二審合議庭判
決如下：
    主  文
上訴駁回。
    事  實
一、乙○○與甲○○前於民國九十五年十一月十四日因細故發生
    爭執，後二人於九十五年十一月二十一日凌晨二時許，在桃
    園縣桃園市○○路一一０號桃園縣政府警察局桃園分局景福
    派出所旁之工地見面後，竟分別基於傷害之故意，乙○○持
    隨地取得之木棍、甲○○持其所攜帶之棍子互毆，致甲○○
    受有左手拇指撕裂傷三公分併肌鍵斷裂、右肩右前臂及右手
    食指挫傷、左膝挫擦傷之傷害，乙○○受有臉部挫裂傷之傷
    害（甲○○傷害罪部份因逾告訴期間，經不起訴處分確定）
    。
二、案經甲○○訴由桃園縣政府警察局桃園分局報告台灣桃園地
    方法院檢察署檢察官聲請以簡易判決處刑。
    理  由
一、上開事實業據被告乙○○於警詢、偵查及本院審理中坦承不
    諱，核與證人即告訴人甲○○指訴情節相符，並有聖保祿醫
    院診斷證明書、敏盛綜合醫院診斷證明書各一紙可資佐憑，
    是被告上開自白確與事實相符，足堪認定。本案事證明確，
    被告犯行洵堪認定，應予依法論科。
二、核被告所為，係犯刑法第二百七十七條第一項之傷害罪。原
    審以被告上揭罪證明確，適用刑法第二百七十七條第一項、
    第四十一條第一項前段、刑法施行法第一條之一第一項、第
    二項前段，中華民國九十六年罪犯減刑條例第二條第一項第
    三款、第七條、第九條，並審酌被告細故傷害之動機，以暴
    力解決糾紛，所行非是，告訴人所受傷害程度，迄未達成和
    解，兼衡其品行、智識程度及犯後態度等一切情狀，量處如
    主文所示之刑，並諭知易科罰金之折算標準，又被告所犯傷
    害罪，時間係於九十六年一月二十五日，經核合於減刑要件
    ，爰依中華民國九十六年犯罪減刑條例之規定，於裁判時減
    其宣告刑，並諭知易科罰金之折算標準，認事用法均無不合
    ，量刑亦無不當。檢察官上訴意旨略以：被告以木棍傷人，
    迄未與告訴人和解，原審量刑拘役四十日，減為拘役二十日
    ，量處過輕云云，認原審判刑不當，自無理由，應予駁回。
據上論斷，應依刑事訴訟法第四百五十五條之一第一項、第三項
、第三百六十四條、第三百六十八條、第三百七十三條，判決如
主文。
本案經檢察官林安紜到庭執行職務。
中    華    民    國    97    年    1     月    31    日
                  刑事第一庭審判長法  官  曾淑華
                                  法  官  朱美璘
                                  法  官  王耀興
以上正本證明與原本無異。
不得上訴。
                                  書記官  劉晨輝
中    華    民    國    97    年    1     月    31    日
附錄本案論罪科刑法條
中華民國刑法第277 條（普通傷害罪）
傷害人之身體或健康者，處3 年以下有期徒刑、拘役或1 千元以
下罰金。
犯前項之罪因而致人於死者，處無期徒刑或7 年以上有期徒刑；
致重傷者，處3 年以上10年以下有期徒刑。


司法院資訊處製作；財團法人民間司法改革基金會備份。
